臺灣臺南地方法院刑事判決
111年度易字第147號
公  訴  人  臺灣臺南地方檢察署檢察官
被      告  林峻安




上列被告因竊盜案件，經檢察官提起公訴（111年度偵緝字第40
、41號），被告於審理程序中就被訴事實均為有罪之陳述，經本
院告知簡式審判程序之旨，並聽取被告與公訴人之意見後，裁定
依簡式審判程序審理，判決如下：
    主  文
林峻安犯侵入住宅竊盜罪，累犯，處有期徒刑柒月；又犯竊盜罪
，累犯，處拘役伍拾日，如易科罰金，以新臺幣壹仟元折算壹日
。
    事  實
一、林峻安前因竊盜案件，經臺灣臺南地方法院以108年度易字
    第1493號判處有期徒刑4月確定，於民國109年7月29日執行
    完畢。詎猶不知悔改，仍意圖為自己不法所有，基於竊盜之
    犯意，分別為下列犯行：
㈠、於110年9月17日8時41分許，侵入陳虹綾所居住之臺南市○○區
    ○○路00號（1樓經營燒烤店，2樓以上為住家），徒手竊取放
    置在1樓之紫色折疊傘1支、藍芽喇叭1個、針線包1盒、剪刀
    1把、菜刀1把、膠帶1綑、尖嘴鉗1支、統一發票1疊等物得
    手後離去。嗣經陳虹綾發現1樓地板有血跡，調閱店內監視
    器畫面察看後得知上情，旋即報警處理。
㈡、於110年11月10日9時6分許，至址設臺南市○○區○○路000號之
    全家便利超商，徒手竊取架上之海倫仙度絲洗髮乳2瓶、多
    芬柔嫩潔膚塊2個、GATSBY造型髮蠟2瓶、綠油精1瓶、曼秀
    雷敦軟膏1個、虎標萬金油軟膏1個、Durex潤滑劑2瓶、德國
    百靈油1瓶、Durex熱感潤滑劑1瓶、GATSBY狂野髮蠟1瓶、叮
    嚀防蚊液1瓶、Men's Biore洗面乳1瓶、德恩奈漱口水1瓶、
    曼秀雷敦抗痘洗面乳1瓶、晶漾潤溼液1盒等物得手後離去。
    嗣經店員莊詠琳清點架上貨物發現短少，調閱店內監視器畫
    面察看後得知上情，於同日13時13分許，見同一竊嫌復又走
    進店內，旋即報警請員警至店內詢問林峻安，經林峻安當場
    坦承犯行，因而查獲。
三、案經臺南市政府警察局善化分局移送臺灣臺南地方檢察署檢
    察官偵查起訴。
    理  由
一、本件被告林峻安所犯為死刑、無期徒刑、最輕本刑為3年以
    上有期徒刑以外之罪，其於審判程序中就被訴事實為有罪之
    陳述，經告知簡式審判程序之旨，並聽取當事人意見後，本
    院認宜進行簡式審判程序，爰依刑事訴訟法第273條之1第1
    項規定，裁定進行簡式審判程序。又本件所引屬於審判外陳
    述之傳聞證據，依同法第273條之2規定，不受第159條第1項
    關於傳聞法則規定之限制，依法有證據能力，均合先敘明。
二、訊據被告對上開犯罪事實坦承不諱，核與證人即被害人陳虹
    綾、莊詠琳於警詢中證述情節相符（警一卷第23至35頁、警
    二卷第15至21頁），並有現場錄影監視器畫面截圖9張（警
    一卷第45至53頁）、17張（警二卷第39至55頁）、刑案現場
    照片8張（警一卷第37至43頁）、3張（警二卷第55至57頁）
    、臺南市政府警察局善化分局扣押筆錄、扣押物品目錄表、
    扣押物品收據各2份（警一卷第55至61頁、警二卷第23至33
    頁）、贓物認領保管單（警一卷第63頁、警二卷第35至37頁
    ）在卷可稽，足認被告自白與事實相符。本件事證明確，被
    告犯行應堪認定。
三、核被告所為，係犯刑法第320條第1項竊盜罪、刑法第321條
    第1項第1款之侵入住宅竊盜罪。被告前因公共危險、竊盜案
    件，分別經本院以108年度交簡字第2763號判決處有期徒刑2
    月併科罰金新臺幣2萬元、以108年度簡字第3092號判決處有
    期徒刑4月確定，嗣經本院以109年度聲字第622號裁定應執
    行有期徒刑5月，於109年8月29日執行完畢，有臺灣高等法
    院被告前案紀錄表在卷可按，其於上開有期徒刑執行完畢後
    5年內故意再犯本件有期徒刑以上之2罪，均為累犯；審酌被
    告執行完畢後不久隨即再犯本案，顯見其未因前罪徒刑執行
    完畢而有所警惕，猶故意再為本案犯行，可認其對刑罰反應
    力薄弱，又觀諸被告本案犯罪情節，經依累犯規定加重其刑
    ，並未使被告所受刑罰超過其所應負擔之罪責，即無司法院
    釋字第775號解釋意旨所指應裁量不予加重最低本刑，否則
    將致過苛或罪刑不相當之情形，爰依刑法第47條第1項規定
    加重其刑。
四、爰審酌被告前已有竊盜前科，仍不知悔改，本次猶因一時貪
    念，進入被害人住處、便利商店竊盜財物，法紀觀念甚為淡
    薄，更造成被害人住居安寧、安全受到影響，兼衡其徒手犯
    案之手段、所竊之物價值、犯罪後坦承犯行之態度，業已全
    數返還所竊財物，暨其於本院審理時自述智識程度、經濟狀
    況、職業等一切情狀，分別量處如主文所示之刑，並就普通
    竊盜部分諭知易科罰金之折算標準。另被告犯罪所得（除統
    一發票1疊外）業經全數返還予被害人，爰不再為沒收之宣
    告；又被告竊得之統一發票1疊，並未扣案，考量統一發票
    得向政府機關申請補發，且財產價值低微，其存在尚不具刑
    法上之非難性，若另外開啟執行程序探知上開物品之所在及
    價額，顯不符比例原則，不具刑法上重要性，爰亦不予宣告
    沒收或追徵，併此敘明。
據上論斷，應依刑事訴訟法第273條之1第1項、第299條第1項前
段，判決如主文。
本案經檢察官董詠勝提起公訴，檢察官李佳潔到庭執行職務。
中　　華　　民　　國　　111 　年　　4 　　月　　20　　日
　　　　　　　　　刑事第六庭  法　官　高如宜
以上正本證明與原本無異。
如不服本判決應於收受本判決後20日內向本院提出上訴書狀，並
應敘述具體理由。其未敘述上訴理由者，應於上訴期間屆滿後20
日內向本院補提理由書狀（均須按他造當事人之人數附繕本）「
切勿逕送上級法院」。 
  　　　　　　　　　　　　　　書記官  蔡雅惠
中　　華　　民　　國　　111 　年　　4 　　月　　26　　日

附錄本案論罪科刑法條全文：
中華民國刑法第321條
犯前條第1項、第2項之罪而有下列情形之一者，處6月以上5年以
下有期徒刑，得併科50萬元以下罰金：
一、侵入住宅或有人居住之建築物、船艦或隱匿其內而犯之。
二、毀越門窗、牆垣或其他安全設備而犯之。
三、攜帶兇器而犯之。
四、結夥三人以上而犯之。
五、乘火災、水災或其他災害之際而犯之。
六、在車站、港埠、航空站或其他供水、陸、空公眾運輸之舟、
    車、航空機內而犯之。
前項之未遂犯罰之。

中華民國刑法第320條
意圖為自己或第三人不法之所有，而竊取他人之動產者，為竊盜
罪，處5年以下有期徒刑、拘役或50萬元以下罰金。
意圖為自己或第三人不法之利益，而竊佔他人之不動產者，依前
項之規定處斷。
前二項之未遂犯罰之。